【裁判字號】    97,審訴,5593
【裁判日期】    971223
【裁判案由】    毒品危害防制條例
【裁判全文】
臺灣高雄地方法院刑事判決            97年度審訴字第5593號
公  訴  人  臺灣高雄地方法院檢察署檢察官
被      告  甲○○
                    另案在臺灣高雄監獄執行中
指定辯護人  本院公設辯護人黃秋葉
上列被告因毒品危害防制條例案件，經檢察官提起公訴（97年度
毒偵字第6611號），本院合議庭裁定由受命法官獨任依協商程序
審理，判決如下：
    主  文
甲○○施用第一級毒品，累犯，處有期徒刑捌月。
    事實及理由
一、本件犯罪事實及證據，除犯罪事實「甲○○曾因竊盜及贓物
    案件，分別經臺灣高雄地方法院判處有期徒刑7 月及4 月確
    定，經減刑並定應執行有期徒刑5 月，甫於97年3 月1 日執
    行完畢；復於94年間因施用毒品案件，經強制戒治期滿，由
    本署檢察官以97年度戒毒偵字第71號為不起訴之處分確定」
    更正為「甲○○曾因施用毒品案件，經本院裁定令入戒治處
    所施以強制戒治後，於97年2 月18日強制戒治執行完畢釋放
    出戒治處所。另因詐欺案件、毒品危害防制條例案件，經本
    院以93年度簡字第5914號判決、臺灣高等法院高雄分院以94
    年度上訴字第100 號判決，判處有期徒刑3 月、8 月、5 月
    確定，並經臺灣高等法院高雄分院以95年度聲字第1667號裁
    定，就上開案件定應執行為有期徒刑1 年2 月；又因竊盜、
    贓物案件，經本院以94年度易字第457 號判決、第1837號判
    決，分別判處有期徒刑5 月、3 月確定，嗣經裁定更定其刑
    為有期徒刑7 月、4 月，復經本院以96年度聲減字第7864號
    裁定予以減刑，並定應執行刑為有期徒刑5 月，上開定執行
    刑部分接續執行，於97年2 月29日執行完畢」；「在不詳地
    點」更正為「在其位於高雄市苓雅區福南二巷17號之住處」
    ；證據部分補充「被告甲○○於本院審理中之自白」外，餘
    均引用檢察官起訴書之記載，如附件。
二、本件被告業已認罪，並經辯護人協助下與檢察官於審判外達
    成協商之合意，渠等合意內容為：被告願受科刑範圍如主文
    所載。經核被告所為，係犯毒品危害防制條例第10條第1 項
    之施用第一級毒品罪，且上開協商合意內容，並無刑事訴訟
    法第455 條之4 第1 項所列不得認罪協商之情形，本件既經
    檢察官聲請改依協商程序而為判決，本院爰不經言詞辯論，
    於協商合意範圍內為協商判決。
三、應適用之法條：刑事訴訟法第455 條之4 第2 項、第455 條
    之8 、第454 條第2 項，毒品危害防制條例第10條第1 項，
    刑法第11條前段、第47條第1 項。
四、本判決除有刑事訴訟法第455 條之4 第1 項第1 款、第2 款
    、第4 款、第6 款、第7 款所定情形之一，或違反同條第2
    項規定者外，不得上訴。
本案經檢察官陳麗琇到庭執行職務。
中    華    民    國    97    年    12    月    23    日
                  刑事第七庭    法  官  陳君杰
以上正本證明與原本無異。
如不服本判決應於收受判決後10日內向本院提出上訴書狀，並應
敘述具體理由。其未敘述上訴理由者，應於上訴期間屆滿後20日
內向本院補提理由書(均須按他造當事人之人數附繕本)「切勿逕
送上級法院」。
中    華    民    國    97    年    12    月    23    日
                                書記官  李承悌
附錄本判決論罪科刑法條全文：
毒品危害防制條例第10條第1項
施用第一級毒品者，處6 月以上5 年以下有期徒刑。
附件：
臺灣高雄地方法院檢察署檢察官起訴書
                                    97年度毒偵字第6611號
    被      告  甲○○  男  50歲（民國○○年○月○○日生）
                        住高雄市○○區○○里○鄰○○○街1
                        7樓
                        國民身分證統一編號：Ｚ000000000號
上列被告因違反毒品危害防制條例案件，已經偵查終結，認應該
提起公訴，茲將犯罪事實及證據並所犯法條分敘如下：
        犯罪事實
一、甲○○曾因竊盜及贓物案件，分別經臺灣高雄地方法院判處
    有期徒刑7月及4月確定，經減刑並定應執行有期徒刑5 月，
    甫於97年3月1日執行完畢；復於94年間因施用毒品案件，經
    強制戒治期滿，由本署檢察官以97年度戒毒偵字第71號為不
    起訴之處分確定。詎仍不知悔改，猶未戒除毒癮，竟基於施
    用第一級毒品海洛因之犯意，於97年6月25日8時45分往前回
    溯24小內之某時，在不詳地點，施用第一級毒品海洛因。嗣
    石經警通知採尿送驗，呈嗎啡陽性反應，而悉上情。
二、案經高雄市政府警察局苓雅分局報告偵辦。
        證據並所犯法條
一、證據清單及待證事實
┌──┬───────────┬────────────┐
│編號│證據清單              │待證事實                │
├──┼───────────┼────────────┤
│一  │列管毒品人口尿液檢體採│被告尿液呈嗎啡陽性反應之│
│    │集送驗紀錄表及正修科技│事實。                  │
│    │大學超微量研究科技中心│                        │
│    │出具之確認報告各 1紙。│                        │
├──┼───────────┼────────────┤
│二  │刑案資料查註紀錄表及全│被告5年內再犯本件施用毒 │
│    │國施用毒品案件紀錄表各│品案件之事實。          │
│    │1份。                 │                        │
└──┴───────────┴────────────┘
二、核被告所為，係違反毒品危害防制條例第10 條第1項施用第
    一級毒品海洛因罪嫌。被告曾受有期徒刑之執行完畢後， 5
    年以內故意再犯本件有期徒刑以上之罪，有刑案資料查註紀
    錄表1紙在卷可查，請依刑法第47條第1項之規定加重其刑。
三、依刑事訴訟法第251條第1項提起公訴。
    此      致
臺灣高雄地方法院
中    華    民    國    97    年    10    月    28    日
                              檢 察 官    乙    ○    ○
上正本證明與原本無異
中    華    民    國    97    年    11    月    18    日
                              書 記 官    王    博    弘
所犯法條
毒品危害防制條例第10條
施用第一級毒品者，處 6 月以上 5 年以下有期徒刑。
施用第二級毒品者，處 3 年以下有期徒刑。


司法院資訊處製作；財團法人民間司法改革基金會備份。
